最高法院刑事判決　　　　　　　　　　　　　　　八十六年度台上字第五一一九號
　　上　訴　人　甲○○
　　選任辯護人　朱昭勳律師
　　　　　　　　楊錦雲律師
右上訴人因違反麻醉藥品管理條例案件，不服台灣高等法院中華民國八十六年五月九
日第二審判決（八十五年度上訴字第一四三○號，起訴案號：台灣板橋地方法院檢察
署八十四年度偵字第六一二七、六五五四號），提起上訴，本院判決如左：
    主  文
上訴駁回。
    理  由
按刑事訴訟法第三百七十七條規定：上訴於第三審法院，非以判決違背法令為理由，
不得為之。是提起第三審上訴，應以原判決違背法令為理由，係屬法定要件。如果上
訴理由狀並未依據卷內訴訟資料，具體指摘原判決不適用何種法則或如何適用不當，
自應認其上訴為違背法律上之程式，予以駁回。本件上訴人甲○○上訴意旨略稱：(一)
證人廖福遠（廖遠福之誤）、陳順榮於警訊時供稱安非他命係向簡瑞麟購得；證人謝
玉菁亦證述僅聽到陳順榮說要向簡瑞麟購買安非他命，陳蘇祥、廖遠福均證稱彼等祇
認識簡瑞麟，不認識上訴人，原判決就上開證據未予斟酌，難謂無判決不載理由之違
誤。(二)共犯簡瑞麟於警訊及偵查中曾表示未與上訴人共同販賣安非他命，原審僅採不
利上訴人之證詞，顯有採證違法之嫌。(三)證人王坤成不僅係上訴人之客戶，兩人亦為
好友，原審未予傳訊查明，自有未盡調查職責之違法。(四)上訴人於民國八十四年四月
十三日晚九時許經警查獲之安非他命一大包確係供己吸用，原判決以臆測方法認上訴
人有販賣犯行，判決理由矛盾等語。
惟按證據之證明力由法院自由判斷，為刑事訴訟法第一百五十五條第一項所明定。此
項自由判斷職權之行使，苟係基於普通日常生活之經驗，而非違背客觀上應認為確實
之定則者，即屬合於經驗法則，不容當事人任意指摘。又證人所作先後不同之證言，
何者可採，事實審法院本得參酌其他相關證據為自由之判斷，苟無違背經驗法則即難
指為違法。本件原判決係依憑共犯簡瑞麟於警訊及偵查中之供述，證人陳順榮於警訊
及偵查中供證：「安非他命係向簡瑞麟購買四至五次……甲○○均係與簡瑞麟共同來
販賣」，證人廖遠福亦供證：「曾向簡瑞麟購買安非他命二次」，並有分別經警查獲
之安非他命六大包及一大包扣案佐證，另說明在簡瑞麟所駕駛ＧＧ－○八二○號自用
小客車內查獲之安非他命六大包，雖上訴人與簡瑞麟互相推諉係對方所有，然依證人
謝玉菁之供證，應認此安非他命係簡瑞麟與甲○○二人所有，且參酌共犯簡瑞麟於警
訊所供係與上訴人共同帶安非他命至陳順榮樓下販賣安非他命及共乘之自用小客車
確經查獲六大包安非他命暨證人即承辦警員龔詩傑、李聲孝均證稱未對簡瑞麟刑求，
足認簡瑞麟所自白與上訴人共同販賣安非他命與陳順榮、廖遠福及綽號「阿賢」「大
象」等人應與事實相符。另上訴人甲○○於八十四年四月十三日晚九時許在台北縣三
重電信局前為警查獲之安非他命數量多達四七點八○九公克（含包裝）顯係上訴人供
販賣之用，非僅供己吸用等調查證據結果，認上訴人有原判決事實欄所認定之犯行，
因而撤銷第一審關於上訴人部分不當判決，改判仍論處上訴人共同連續非法販賣化學
合成麻醉藥品罪刑，已詳予說明其所憑證據及認定之理由，並以證人陳順榮、廖遠福
事後翻供，否認向上訴人購買安非他命係護之詞，分別一一加以指駁，從形式上觀
察並無理由不備或採證違背經驗法則之違背法令情形存在。又上訴人係於八十四年四
月七日凌晨三時四十分許搭乘簡瑞麟所駕駛之ＧＧ－○八二○號自用小客車前往與陳
順榮交易途中經警在車上查獲安非他命六包，已如前述，則上訴人聲請傳訊證人王坤
成證明其當時係欲前往王家，然此待證事項與其販賣安非他命犯行無關，應無必要，
，原審未為此無益之調查，難謂違法。況原審於審判期日調查證據完畢開始辯論前，
審判長問上訴人尚有何證據待查時，答以：「沒有」（見原審卷第三○○頁背面），
本院為法律審，上訴人在本院始又為此爭執，自非依據卷內資料執為指摘之合法上訴
理由。上訴人上訴意旨對原判決究竟如何違背法令，未依卷內訴訟資料為具體之指摘
，徒憑己意就原判決已說明事項或屬原審採證認事職權之適法行使，任意指摘為違法
，再為單純之事實上爭執，自非適法之第三審上訴理由，其上訴違背法律上之程式，
應予駁回。
據上論結，應依刑事訴訟法第三百九十五條前段，判決如主文。
中      華      民      國    八十六    年      八      月    二十八    日
                              最高法院刑事第五庭
                                  審判長法官  陳  錫  奎
                                        法官  洪  清  江
                                        法官  李  璋  鵬
                                        法官  吳  昆  仁
                                        法官  劉  介  民
      右正本證明與原本無異
                                              書  記  官
中      華      民      國    八十六    年      九      月      三      日
